臺灣屏東地方法院刑事判決　　　　　　　　　　　　　九十三年度易字第四七三號
　　公　訴　人　臺灣屏東地方法院檢察署檢察官
　　被　　　告　甲○○
右列被告因竊盜案件，經檢察官提起公訴（九十三年度偵字第三三九九號），本院判
決如左：
    主  文
甲○○無罪。
    理  由
一、公訴意旨略以：被告甲○○意圖為自己不法之所有，於民國九十三年七月三日十
    五時二十分許，攜帶客觀上得作為凶器之用之美工刀一把及鉗子二支，前往屏東
    縣東港鎮○○路二十六之十號之「東本水產冷凍廠房」內，竊取丙○○所有之固
    定扳手三支，於得手後正欲離去之際，為丙○○發覺而報警查獲，因認被告涉犯
    刑法第三百二十一條第一項第三款之攜帶凶器竊盜罪嫌。
二、被告甲○○於本院審理時抗辯於警詢時遭刑求之部分，辯稱：「當時我係蹲在工
    廠外面，警員一來就用巴掌打我的耳朵，就是在還沒有對我訊問時就打我，之後
    就帶我回派出所製作筆錄；我當時在派出所時，證人即警員乙○○有打我，我的
    耳朵有受傷云云」（詳見本院卷九十三年九月十五日審判筆錄）。經查：證人丙○○於本院審理時證稱其於派出所時，並未看見前開警員對被告有何施以強暴脅
    迫之行為，且證人乙○○亦於審理時證述其未對被告刑求，參以公訴人聲請本院
    調查被告入勒戒所時之身體健康狀況，經函臺灣屏東看守所附設勒戒所調閱被告
    於九十三年七月四日之入所勒戒紀錄表所載，被告身體右側、背面、正面、左側
    均無外傷記錄，且自述本人身體一切正常，此有臺灣屏東看守所九十三年九月二
    十一日屏所總字第Ｚ○○○○○○○○○號函及所附之臺灣屏東看守所新收（借
    提還押）收容人內外傷記錄表及臺灣屏東看守所暨臺灣屏東少年觀護所收容人健
    康檢查表各一紙在卷可佐，是被告於入所時並無其所抗辯之耳朵外傷情事，況被
    告於案發偵訊時亦未向檢察官表示曾遭警刑求。綜上所述，被告抗辯遭受刑求之
    部分，自屬無足採信，合先敘明之。
三、核公訴意旨所以認被告甲○○涉犯刑法第三百二十一條第一項第三款之攜帶凶器
    竊盜罪嫌者，無非係以被告於警詢、偵訊時之供述（即於上開時間，攜帶美工刀
    、鉗子等物前往「東本水產冷凍廠房」竊盜之事實）、被害人丙○○於警詢時之
    指訴、贓物保領結（證明被害人丙○○所有之固定扳手三支遭竊之事實）、扣案
    之美工刀一把及鉗子二支等為其主要論據。惟訊據被告堅詞否認有何加重竊盜犯
    行，辯稱：「扣案之美工刀一把、鉗子二支及固定扳手三支都是我的；我在警察
    局有聽見被害人丙○○說固定扳手不是他的。」等語。
四、按犯罪事實應依證據認定之，無證據不得認定犯罪事實；不能證明被告犯罪者，
    應諭知無罪之判決，刑事訴訟法第一百五十四條第二項、第三百零一條第一項分
    別定有明文。又事實之認定，應憑證據，如未能發現相當證據，或證據不足以證
    明，自不能以推測或擬制之方法，為裁判基礎；且認定犯罪事實所憑之證據，雖
    不以直接證據為限，間接證據亦包括在內，然而無論直接證據或間接證據，其為
    訴訟上之證明，須於通常一般之人均不致有所懷疑，而得確信其為真實之程度者
    ，始得據為有罪之認定，倘其證明尚未達到此一程度，而有合理之懷疑存在而無
    從使事實審法院得有罪之確信時，即應由法院為被告無罪之判決，有最高法院四
    十年臺上字第八六號判例、七十六年臺上字第四九八六號判例可資參照。且按認
    定犯罪事實應依證據，為刑事訴訟法所明定，故被告否認犯罪事實所持之辯解，
    縱屬不能成立，仍非有積極證據足以證明其犯罪行為，不能遽為有罪之認定，亦
    有最高法院三十年臺上字第一八三一號判例意旨可資參照。
五、經查：按刑法所謂竊盜罪，係指乘人不知，將他人支配下之物，移歸自己實力支
    配之下。被告前雖於第二次警詢中供述在「東本水產冷凍廠房」中竊取扣案之固
    定扳手三支，然其於本院審理時則辯稱扣案之美工刀一把、鉗子二支及固定扳手
    三支皆係伊的等語，且證人即「東本水產冷凍廠房」所有人丙○○於審理時結證
    稱：「我無法確定扣案之三支固定扳手是否為我所有；我的工廠都沒有損失東西
    ，第二次作警詢筆錄之警員告訴我，被告自己說有拿三支扳手，我說無法確定三
    支扳手是否是我的，但警員說被告已承認，所以我才將扳手領回等語」（見本院
    卷九十三年九月十五日審判筆錄）。又證人即對證人丙○○製作筆錄之警員乙○○亦於審理時證稱：證人丙○○說扳手好像是他的，但被告所持有之工具，其前
    開工廠都還有，伊係在確認證人所言是否全部屬實時，證人丙○○說還是保留等
    語（見本院卷九十三年九月十五日審判筆錄）。是扣案之三支固定扳手是否為證
    人丙○○所有，已值啟疑。而本案既未有其他被害人指訴，則被告所持有之三支
    固定扳手，究竟有無受他人支配情事，或屬其他離本人所持有之物，即顯有疑義
    。且依據現有卷證，並未發現被害人之資料，被告持有上開三支固定扳手之原因
    為何，即屬不能證明，揆諸前開說明，被告否認犯罪事實所持之辯解，縱屬不能
    成立，惟仍無積極證據足以證明其有何竊盜行為，自不能遽為被告竊盜犯行之認
    定。綜上所述，公訴人所舉之證據，既無法令本院產生無所懷疑之確信，參諸前
    揭法條規定，自應為被告無罪之諭知。
六、據上論斷，應依刑事訴訟法第三百零一條第一項，判決如主文。
本案經檢察官林津鋒到庭執行職務。
中      華      民      國      九十三      年    十一    月     二     日
                                      臺灣屏東地方法院刑事第一庭
                                          審判長法  官  潘正屏
                                                法  官  林世民
                                                法  官  黃聖涵
右正本證明與原本無異。
如不服本判決應於收受本判決送達後十日內向本院提出上訴書狀，其未敘述上訴理由
者，並得於提起上訴後十日內向本院補提理由書狀（均須按他造當事人之人數附繕本
 ）「切勿逕送上級法院」
                                                書記官  滕一珍
中      華      民      國      九十三      年    十一    月     二     日
